臺灣新竹地方法院刑事宣示判決筆錄
110年度易字第270號
公  訴  人  臺灣新竹地方檢察署檢察官
被      告  戴旭男



            謝汶哲


上列被告等因公共危險案件，檢察官提起公訴（108年度偵字第1
3057號）後，聲請改依協商程序而為判決，本院於中華民國111
年6月10日上午10時，在本院刑事第3法庭宣示判決，出席職員如
下：
                      法  官  李毓華 
                      書記官  劉文倩 
                      通  譯  劉  臻 
法官起立朗讀判決主文、犯罪事實要旨、處罰條文，及告以上訴
限制、期間並提出上訴狀之法院，且諭知記載其內容：
一、主  文：
    戴旭男犯刑法第175條第3項之失火罪，處拘役參拾日，如易
    科罰金，以新臺幣壹仟元折算壹日。 
　  謝汶哲犯刑法第175條第3項之失火罪，處拘役參拾日，如易
    科罰金，以新臺幣壹仟元折算壹日。
二、犯罪事實要旨：
    戴旭男、謝汶哲均係受僱於葉少鈞所開設之偉茂工程行，定
    作人梁淑芝(另經臺灣新竹地方檢察署檢察官為不起訴處分)
    於民國108年9月25日，將登記於其配偶董家慶(另經臺灣新
    竹地方檢察署檢察官為不起訴處分)所有位於新竹縣○○市○○
    路000巷00弄00號房屋交由偉茂工程行即葉少鈞承攬裝修、
    拆除工程。嗣於同年月27日17時24分許，戴旭男、謝汶哲在
    上開房屋後方，使用乙炔切割器進行鐵皮屋及C型鋼拆除作
    業，戴旭男、謝汶哲應注意使用乙炔氣焰及砂輪切割機切割
    時，會產生高溫，且所產生之火花會四處飛濺，極易引燃易
    燃物而發生火災，依當時客觀情狀，並無不能注意之情形，
    竟均疏未注意採取鋪設防火毯或其他避險防護措施，致渠等
    使用乙炔氣焰及砂輪切割機所引起之火花飛濺，掉落鄰近之
    王秀琴所有之位於新竹縣○○市○○路000巷00弄0號房屋旁鐵皮
    下方之泡棉而起火，火勢延燒至附表所示王秀琴等人所有或
    所租用，如附表所示門牌號碼之建物，致如附表所示之受燒
    情形，致生公共危險。嗣經新竹縣政府消防局派員趕往現場
    將火勢撲滅。
三、處罰條文：
    刑法第175條第3項。
四、協商判決除有刑事訴訟法第455條之4第1項第1款於本院訊問
    程序終結前，被告撤銷協商合意或檢察官撤回協商聲請者；
    第2款被告協商之意思非出於自由意志者；第4款被告所犯之
    罪非第455條之2第1項所定得以協商判決者；第6款被告有其
    他較重之裁判上一罪之犯罪事實者；第7款法院認應諭知免
    刑或免訴、不受理者情形之一，及違反同條第2項「法院應
    於協商合意範圍內為判決；法院為協商判決所科之刑，以宣
    告緩刑或2年以下有期徒刑、拘役或罰金為限」之規定者外
    ，檢察官與被告均不得上訴。
五、如有前項得上訴之情形，得自收受宣示判決筆錄送達之日起
    20日內，向本院提出上訴書狀，上訴於第二審法院。
本案經檢察官馮品捷提起公訴，檢察官陳中順到庭執行職務。
中　　華　　民　　國　　111 　年　　6 　　月　　10　　日
                  刑事第十庭  書記官  劉文倩       
　　　　　　　　              法  官  李毓華
以上正本證明與原本無異。
中　　華　　民　　國　　111 　年　　6 　　月　　13　　日
                              書記官  劉文倩
　　　　　　　　　　　　　　　　  
附錄本案論罪科刑法條全文：
中華民國刑法第175條
放火燒燬前二條以外之他人所有物，致生公共危險者，處 1 年
以上 7 年以下有期徒刑。
放火燒燬前二條以外之自己所有物，致生公共危險者，處 3 年
以下有期徒刑。
失火燒燬前二條以外之物，致生公共危險者，處拘役或 9 千元
以下罰金。
編號 所有人 門牌號碼 受燒情形 一  蕭廣淵  新竹縣○○市○○路000巷00弄0號 1、1樓洗衣間：西側牆面未受火、煙波及；北側鐵皮上半部僅燻黑，下半部未受火、煙波及；南側牆面以靠東側受收部分燻黑，以靠西側未受未受火、煙波及；東側牆面受燒變色，上方斜梁以靠北側受燒燻黑，以靠南側受燒部分燻黑；塑膠屋頂以靠西側受燒燻黑，以靠東側受燒部分燒失；南側牆面上半部受燒燻黑，下半部未受火、煙波及；窗戶玻璃以靠西側僅附著碳粒子，以靠東側受燒破裂 2、1樓客廳、廚房、廁所：未受火、煙波及。 二 王秀琴 (承租人為蕭明宗及其配偶何雪芳) 新竹縣○○市○○路000巷00弄0號 4樓受燒情形： 1、陽台：北側牆面以靠西側未受未受火、煙波及，以靠東側僅碳粒子附著。 2、臥室：北側牆面未受未受火、煙波及；東側僅碳粒子附著；西側牆面僅碳粒子附著；南側牆面木門上方僅碳粒子附著並呈現斜向煙流 3、走道：東側、北側及南側牆面僅些微碳粒子附著；靠西側牆面受燒燻黑較嚴重。 4、3樓往4樓樓梯：樓梯走道僅燻黑，顯示為煙層向上竄經過所導致。 3樓受燒情形： 5、臥室1：西側、南側及東側未受火、煙波及；北側僅從門縫周圍碳粒子附著。 6、臥室2：東側、北側及西側未受火、煙波及；南側僅從門縫周圍碳粒子附著。 7、浴室：東側、南測及北側牆面僅碳粒子附著；西側塑鋼門上半部受燒軟化變形，下半部碳粒子附著。 8、走道：東側及北側牆面僅燻黑，顯示為煙層向上竄經過所導致。 9、2樓往3樓樓梯：樓梯走道僅燻黑，顯示為煙層向上竄經過所導致。 2樓受燒情形： 10、臥室：西側僅碳粒子附著；南側牆面裱框塑膠層受燒軟化變形，顯示煙層從上往下蓄積熱所導致；東側牆面僅碳粒子附著；北側牆面以靠東側層塑鋼門上半部受燒軟化變形，下半部僅碳粒子附著。 11、佛堂：北側、西側及東側未受火、煙波及；南側僅從門縫周圍碳粒子附著。 12、浴室：北側及東側牆面僅碳粒子附著，煙層由上往下覆蓋，呈現水平燃燒痕跡；南側牆面受燒燻黑，塑鋼門受燒軟化變形較嚴重 13、走道：東側牆面以靠北側受燒部份燻黑，以靠南側受燒燻黑 1樓受燒情形： 14、客廳：未受火、煙波及。 15、1樓往2樓樓梯：樓梯走道僅碳粒子附著，煙層由上往下覆蓋，呈現水平燃燒痕跡。 16、廚房：南側牆面碳粒子附著，煙層由上往下覆蓋，呈現水平燃燒痕跡；西側牆面以靠南側碳粒子附著，以靠北側磁磚受燒剝落；冰箱外層上半部以靠南側受燒燻黑，倚靠北側受燒變色；西側牆面以靠南側碳粒子附著，煙層由上往下覆蓋，呈現水平燃燒痕跡，以靠北側受燒變色，廁所外牆上半部呈現北低南高斜向火流；鐵門下半部受燒變色泛白，上半部受燒變色嚴重，呈現東西高斜向火流；天花板以靠南側受燒燻黑，以靠北側受燒剝落，北側窗戶鋁窗外框以靠西側受燒部份燒失，以靠東側受燒大部分燒失 17、廁所：南側牆面碳粒子附著，煙層由上往下覆蓋，呈現水平燃燒痕跡；東側牆面塑鋼門上半部受燒軟化變形；西側牆面碳粒子附著，煙層由上往下覆蓋，呈現水平燃燒痕跡；北側牆面上半部受燒燻黑，窗戶外框以靠西側受燒變色，以靠東側受燒部份燒失。 18、倉庫：西側地面洗衣機上方以靠東     側底漆受燒燒失較嚴重，以靠西側受燒燻黑；洗衣機東側外觀以靠南側受燒變色，以靠北側底漆受燒燒失；東側地面堆放雜物以靠北側受燒大部分燒失，以靠南側受燒部份燒失，雜物及置物架呈現北低南高的燃燒情形；東北側地面置物架以靠西側受燒變色，以靠東側受燒變色較嚴重；西側牆面下半部受燒變色，上半部受燒變色較嚴重；南側牆面磁磚以靠西側受燒部分剝落且牆面僅輕微燻黑，以靠東側受燒大部分剝落且牆面受燒燻黑；鐵門以靠西側受燒變色，以靠東側受燒剝落嚴重；東側牆面C型鋼柱以靠南側受燒變色泛白，以靠北側受燒變色嚴重；北側牆面以靠西側受燒變色，以靠東側受燒剝落；上方C型鋼橫梁以靠西側受燒變色，以靠東側受燒底漆部份燒失；C型鋼橫梁以靠西側受燒變色，以靠東側受燒底漆部份燒失；上方鐵皮屋頂以靠西側受燒燻黑，以靠東側受燒變色；塑膠屋頂受燒完全燒失；鐵皮屋頂受燒變色，北側C型鋼梁以靠西側受燒變色，以靠東側受燒軟化變形；鐵皮屋頂以靠西側受燒變色，以靠東側受燒變色嚴重；C型鋼梁以靠西側受燒變色，，以靠東側受燒變色嚴重。 三  莊學禮 新竹縣○○市○○路000巷00弄00號 東側外觀：未受火、煙波及。 南側外觀：南側牆面以靠東側未受火、煙波及，以靠西側磁磚受燒剝落；南側牆面上半部受燒燻黑，下半部磁磚受燒剝落。